【裁判字號】    99,訴,1605
【裁判日期】    991230
【裁判案由】    侵權行為損害賠償
【裁判全文】
臺灣臺南地方法院民事裁定              99年度訴字第1605號
原      告  孫蔡就
            孫文環
            孫素禎
被      告  周麗萍
上列當事人間請求侵權行為損害賠償事件，原告於刑事訴訟程序
（98年度交易字第317 號）提起刑事附帶民事訴訟（98年度交附
字第128 號），經本院刑事庭移送前來，本院裁定如下：
    主  文
原告之訴及假執行之聲請均駁回。
訴訟費用由原告負擔。
    事實及理由
一、本件原告主張：原告孫蔡就為訴外人孫清安之配偶，原告孫
    文環、孫素禎為孫清安之子女；孫清安於民國98年11年21日
    11時40分許，駕駛車牌號碼OAU －913 號重型機車，行經臺
    南縣鹽水鎮（現為臺南市鹽水區）孫厝里孫厝高幹163 左4
    號西側未命名之道路時，為被告所駕駛車牌號碼NNX －952
    號重型機車撞擊，致受有肋骨斷裂多根併血胸等傷害，經送
    醫救治後，延至98年3 月9 日不治死亡。本件原告孫蔡就因
    被告前開行為，受有下列損害：(1)醫療費用支出之損害－原
    告孫蔡就因被告前開行為，共計為孫清安支出醫療費用新臺
    幣（下同）200,000 元；(2)殯葬費支出之損害－原告孫蔡就
    為孫清安辦理葬事，共計支出殯葬費300,000 元；(3)非財產
    上之損害－原告因孫清安死亡，頓失相依為命之愛夫，精神
    上受有莫大之傷痛，請求被告賠償非財產之損害1,000,000
    元。本件原告孫文環、孫素禎因被告前開行為，受有下列損
    害：非財產上之損害賠償－原告孫文環、孫素禎為孫清安之
    子女，頓失父親，悲痛萬分，精神上受有莫大之傷痛，各請
    求被告賠償非財產上之損害1,000,000 元。為此，原告孫蔡
    就爰依民法184 條第1 項前段、第192 條第1 項、第194 條
    規定，原告孫文環、孫素禎則依民法第184 條第1 項前段、
    第194 條規定，提起本訴。並聲明求為判決：被告應給付原
    告孫蔡就1,500,000 元，原告孫文環1,000,000 元，原告孫
    素禎1,000,000 元，及各自刑事附帶民事起訴狀繕本送達被
    告之翌日起至清償日止，按週年利率5%計算之利息，並願供
    擔保，請准宣告假執行。
二、按刑事庭移送民事庭之附帶民事訴訟，僅移送後之訴訟程序
    應適用民事訴訟法，至移送前之訴訟行為是否合法，仍應依
    刑事訴訟法決定之（最高法院70年度臺上字第248 號判決足
    參）。次按，因犯罪而受損害之人，於刑事訴訟程序得附帶
    提起民事訴訟，對於被告及依民法負賠償責任之人，請求回
    復其損害，刑事訴訟法第487 條第1 項定有明文。因犯罪而
    受損害之人，於刑事訴訟程序固得附帶提起民事訴訟，對於
    被告請求回復其損害，但必限於起訴之犯罪事實侵害個人私
    權致生損害者，始得提起之，否則縱令得依其他事由，提起
    民事訴訟，亦不得於刑事訴訟程序附帶為此請求（最高法院
    98年度臺抗字第555號判決參照）。
三、經查，臺灣臺南地方法院檢察署檢察官以98年度偵字第4891
    號起訴書起訴及本院98年度交易字第317 號刑事判決所認定
    之犯罪事實，僅限於被告於前揭時地，因過失致孫清安受有
    肋骨斷裂併血胸傷害之事實，至於原告對於被告主張之被告
    致孫安清死亡之事實，並非檢察官起訴及上開刑事判決所認
    定之犯罪事實，此有臺灣臺南地方法院檢察署檢察官起訴書
    及本院98年度交易字第317 號刑事判決各1 份在卷足稽，原
    告孫蔡就縱因被告侵害孫清安致死之事實而受有醫療費用支
    出、殯葬費支出之損害及非財產上之損害，原告孫文環、孫
    素禎縱因被告侵害孫清安致死而受有非財產上之損害，亦非
    因檢察官起訴及上開刑事判決認定之犯罪事實侵害原告孫蔡
    就、孫文環、孫素禎個人私權致生之損害，縱令原告孫蔡就
    、孫文環、孫素禎得依其他事由，提起民事訴訟，揆諸前揭
    判例之意旨，亦不得於刑事訴訟程序附帶為此請求。準此，
    本件原告孫蔡就、孫文環、孫素禎於刑事訴訟程序中對於被
    告提起附帶民事訴訟，分別請求被告賠償原告孫蔡就因被告
    致孫清安於死所受之醫療費用支出之損害200,000 元、殯葬
    費支出之損害300,000 元及非財產上之損害1,000,000 元；
    請求被告各賠償原告孫文環、孫素禎因被告致孫清安於死所
    受之非財產上之損害1,000,000 元，於法不合，應以裁定駁
    回。又原告之訴，既經駁回，其假執行之聲請，亦失所附麗
    ，應併予駁回。
四、依民事訴訟法第249 條第1 項第6 款、第95條、第78條，裁
    定如主文。
中    華    民    國    99    年    12    月    30    日
                  民事第三庭  法  官  伍逸康
以上正本係照原本作成。
如不服本裁定應於送達後10日內向本院提出抗告狀，並繳納裁判
費新臺幣1,000 元。
中    華    民    國    99    年    12    月    30    日
                              書記官  盧昱蓁

司法院資訊處製作；財團法人民間司法改革基金會備份。
